臺灣高等法院刑事判決　　　　　　　　95年度上訴字第4266號
上　訴　人
即　被　告　乙○○
選任辯護人　顏文正律師
選任辯護人　游鉦添律師
選任辯護人　李建宏律師
上列上訴人因毒品危害防制條例等案件，不服臺灣臺北地方法院
91年度訴字第928號，中華民國95年8月29日第一審判決（起訴案
號：臺灣臺北地方法院檢察署90年度偵字第3332、7964號），提
起上訴，本院判決如下：
    主  文
原判決撤銷。
乙○○連續共同明知為禁藥而販賣，處有期徒刑貳年陸月，併科
罰金新台幣貳拾萬元，罰金如易服勞役，以新台幣參仟元折算壹
日。
扣案之陸瓶含第二級毒品安非他命成分藥品（水）均沒收銷燬之
；另扣案變造之「陳中台」、「林金定」身分證各壹枚（其上所
貼乙○○照片各壹張）、變造林金定身分證影本壹張、台灣大哥
大股份有限公司0000000000號行動電話申請書上偽造之「林金定
」署押、以「陳中台」名義承租房屋之房屋租賃契約書壹本及未
扣案另一本同房屋租賃契約書上偽造「陳中台」署押、儲金簿柒
本、記事本肆本、Xenical（讓你酷）藥品捌盒、綠騎士（Green
Gallant）壹瓶及空瓶陸個均沒收。
    事  實
一、乙○○明知其所持有之俗名「超強速必脫」藥水（即西班牙
    金蒼蠅）、「超強速必倒」藥片及「奇淫合歡水」藥水、「
    綠騎士」藥品，係未經核准，擅自製造之藥品，屬於藥事法
    第22條之禁藥，（其中「超強速必脫」藥水中尚含有第二級
    毒品甲基安非他命之成分，不足以認定乙○○亦知情）。竟
    自民國（下同）86年間某日起，以「景瑞情趣禮品公司」及
    「江景瑞」、「王天生」等名義，對外販售；並自86年間某
    日起至89年8 月底，將禁藥「綠騎士」，以每瓶以新臺幣（
    下同）1,300 元之價格在郭永佳（另案偵辦）所經營之「羅
    密歐企業社」情趣商品店寄賣，同時販賣按摩棒等猥褻物品
    予郭永佳；復自88年起，與甲○○（通緝中）基於販賣禁藥
    之概括犯意聯絡、行為分擔，交予甲○○前述「超強速必脫
    」藥水、「超強速必倒」藥片、「綠騎士」及「奇淫合歡水
    」藥水，由甲○○將前開藥物以藥片每顆20元、藥水每瓶
    500 元之代價，攜帶至臺北市○○路、西藏路口、臺北縣中
    和市住處附近或臺北縣三重市○○路、六張街口出售予不特
    定購買人；甲○○並自88年底，在跳蚤市場週刊雜誌，及委
    由不知情之他人在網址http://reins.cjb.net架設「Ｆ族最
    愛」網站，刊登：藥片10顆3,000元、藥水每瓶3,000元價格
    之廣告，購買者則透過廣告上所留0000000000、0000000000
    號電話訂貨，爾後甲○○即將訂購貨品，以「黃建霖」名義
    ，交由不知情之快遞公司運送並代收貨款，連續販售上開禁
    藥予不特定人，每月獲利3萬至5萬元，乙○○則以在臺灣區
    中小企業銀行龍潭分行00000000000 號蔡進德名義之帳戶收
    取其中部分獲利之匯款。
二、乙○○為掩飾身分以從事販賣上開禁藥及猥褻物品行為，於
    不詳時間，在萬華夜市○○○街附近，向姓名、年籍不詳、
    綽號「阿福」之成年男子取得「陳中台」及「林金定」身分
    證各1 張後，乃換貼其自己相片於「陳中台」身分證上，變
    造「陳中台」之身分證後，持之行使，冒用陳中台名義，向
    林清明承租臺北縣三重市○○街3 號房屋作為放置前開禁藥
    及猥褻物品之倉庫，並於房屋租賃契約上偽簽「陳中台」署
    押，完成陳中台為承租人之租賃契約書，除自留1 本外，另
    一本則持以行使，交付林清明，足以生損害於戶政機關關於
    身分證管理之正確性并足生損害於林清明與陳中台，林清明
    因而將該房屋交付乙○○使用；乙○○復基於概括之犯意，
    以同樣手法變造「林金定」之身分證，持向臺灣大哥大股份
    有限公司之服務人員行使，並偽簽「林金定」之姓名於行動
    電話門號申請書上，以申辦0000000000號行動電話門號，足
    以生損害於林金定及臺灣大哥大股份有限公司，乙○○乃使
    用該行動電話與甲○○之聯繫販賣上開禁藥及猥褻物品。
    嗣於89年8月24日，警員在甲○○臺中市○○路○段66號3 樓
    之1租屋處，扣得快遞公司送貨單5張，甲○○並主動交出遭
    退貨之上開禁藥，並供出禁藥來自乙○○；而於同年9月8日
    ，在臺北縣三重市○○○街52之4號7樓乙○○之住處查扣得
    已變造之「陳中台」身分證1枚、儲金簿7本、記事本4 本，
    並於乙○○所有S9-5869 號車中查獲變造之「林金定」身分
    證影本1 張、偽造「陳中台」名義之房屋租賃契約書1 本、
    Xenical（讓你酷）藥品8盒、 Green Gallant（綠騎士）藥
    品1瓶及與本件無關之張蔡麗美身分證正本1枚及影本7 張、
    陳芬玉身分證及印章各1枚、張庭瑋駕照1枚、林金定身分證
    影本1枚、陳膺生身分證影本2枚、儲金簿2 本、陳芬玉呼叫
    器申請單1張、Viagra（威而剛）藥品1盒、等物。
三、案經內政部警政署刑事警察局移送臺灣臺北地方法院檢察署
    偵查起訴。
    理  由
壹、變造、行使變造國民身分證及偽造、行使偽造私文書部分：
一、經查上訴人即被告乙○○對於上開事實欄二所載變造、行使
    變造「陳中台」及「林金定」國民身分證及偽造、行使偽造
    「陳中台」名義租賃契約書及「林金定」名義行動電話門號
    申請書等行為，供認不諱，并有附表一編號1.2.附表二編號
    4.5.6.7.被告乙○○使用門號0000000000之臺灣大哥大行動
    電話、臺灣大哥大股份有限公司門號0000000000號行動電話
    用戶資料、偽造陳中台署押之房屋契約書、變造之「陳中台
    」身分證、變造之「林金定」身分證影本可資佐證，事證明
    確，至堪認定。
二、核上訴人即被告所為此部份行為，係犯刑法第216條、第212
    條、第210 條之變造特種文書、行使變造特種文書罪、偽造
    私文書、行使偽造私文書罪；上訴人即被告偽造「陳中台」
    、「林金定」署押乃偽造私文書之階段行為，變造身分證後
    復持以行使、偽造私文書後行使，其變造、偽造之低度行為
    均應為行使之高度行為所吸收，階段行為及低度行為皆不另
    論罪。又多次行使變造身分證及行使偽造私文書犯行，核其
    時間緊接、方法雷同，各觸犯係構成犯罪要件相同之罪名，
    顯均係基於概括犯意，然因行為後新法業已刪除連續犯之規
    定，此刪除雖非犯罪構成要件之變更，但已影響行為人刑罰
    之法律效果，自屬法律有變更，依新法第2條第1項規定，比
    較新、舊法結果，仍應適用較有利於上訴人即被告之行為時
    法律即舊法論以連續犯（最高法院95年第8 次刑事庭會議決
    議參照）。
貳、販賣禁藥、猥褻物品部分：
一、經查上訴人即被告雖矢口否認有販賣禁藥、猥褻物品犯行，
    辯稱：伊不知藥水或藥片之成分，而扣案物品是甲○○販賣
    的、並非伊所販賣，伊並無販賣禁藥品，伊與甲○○以電話
    及帳戶與甲○○聯絡係為販賣情趣用品；販賣猥褻物品現已
    開放，一般商店也在販賣，應屬合法云云。
 惟查：
 (一).關於上訴人即被告販賣禁藥、猥褻物品部分之客觀事實：
    1.甲○○於警、偵訊時均供稱：伊都是打0000000000號電話
    向上訴人即被告乙○○聯絡訂貨超強速必倒藥片、超強速必
    脫藥水、奇淫合歡水藥水、綠騎士藥品等貨源，其中超強速
    必倒每顆20元、超強速必脫及奇淫合歡水每瓶均500 元，之
    後再加以販賣等語（參偵查卷第17至18、34、35、119 頁）
    ；
    2.證人郭永佳於警詢時亦證稱：「我所提供的GreenGallant
    為坊間所稱的綠騎士，約從2、3年前開始有一名叫阿江的男
    人不定期至我店內以每瓶1300元左右寄賣，阿江說此藥品是
    合法的男性壯陽用品，只要將其噴於男性之生殖器上，即可
    達到壯陽的效果。阿江約每個月主動到我店裡2至3次，最近
    一次是89年8 月底來的。... 警方出示乙○○相片我認得，
    即是將綠騎士拿到我店內寄賣的男子阿江沒錯。我實在不曉
    得綠騎士是違法的用品，才會在我店內販賣。」等語（參偵
    查卷第70頁）；
    3.卷附景瑞情趣禮品公司產品介紹單上載有編號C001之法國
    綠騎士、編號F001之西班牙金蒼蠅甚明（參偵查卷第49頁）
    ，且扣案上訴人即被告之帳簿上標籤 Spnish Spanische
    Fliegeru，中文譯名即為西班牙金蒼蠅藥水之標籤，員警並
    自上訴人即被告乙○○車上搜出 Green Gallant，中文譯名
    即為綠騎士；
    4.有甲○○所述快遞公司送貨單5 張、甲○○提供之「超強
    速必脫」藥水（即西班牙金蒼蠅）、「超強速必倒」藥片扣
    案可稽，并在上訴人即被告住處查獲儲金簿7本、記事本4本
    、於上訴人即被告車上查獲Green Gallant（綠騎士）藥品1
    瓶、不明藥品1袋等物扣案可憑。
    5.按甲○○販賣上開藥品，并設有網站銷售，對於藥品來源
    既稱係以電話聯絡上訴人即被告，且稱其認識上訴人即被告
    將近10年（見偵查卷第25頁），經員警提示上訴人即被告本
    案建檔近照，又確認藥品係來自上訴人即被告無訛，核與郭
    永佳指認相符；復查甲○○所述藥品，不但載於上訴人即被
    告之景瑞情趣禮品公司產品介紹單上，并於搜索上訴人即被
    告時，確實搜扣部分藥品；甲○○所述電話通聯方式，亦經
    上訴人即被告是認該0000000000號電話無訛，所述快遞送貨
    及匯款入上訴人即被告所使用臺灣區中小企業銀行龍潭分行
    00000000000 號蔡進德名義之帳戶，有快遞公司送貨單為據
    ，上訴人即被告亦是認使用蔡進德名義之帳戶無訛。足見甲
    ○○、郭永佳不利於上訴人即被告之說詞，悉與事實相符，
    具有可信之特別情況，非但有證據能力，且足以採信，上訴
    人即被告否認犯罪，諉不足採。
 (二).關於上訴人即被告販賣禁藥、猥褻物品部分之主觀認識：
    次按藥事法第22條明定，凡經中央衛生主管機關明令公告禁
    止製造、調劑、輸入、輸出、販賣或陳列之毒害藥品，或未
    經核准擅自輸入之藥品，均屬藥事法所稱之禁藥。本件「超
    強速必脫」藥水（即西班牙金蒼蠅）、「超強速必倒」藥片
    及「奇淫合歡水」藥水、「綠騎士」藥品，係未經核准，擅
    自製造之藥品，當然屬於藥事法第22條之禁藥，上訴人即被
    告既已在景瑞情趣禮品公司產品介紹單上或網站廣告上載明
    各該藥物之功能，自有禁藥之主觀認識，而對於其餘物品已
    在景瑞情趣禮品公司產品介紹單上所表明者，客觀上足以誘
    起他人之性慾，主觀上並足以刺激人之性慾，並引起一般人
    之羞惡感，則係猥褻物品，上訴人即被告不能為無猥褻物品
    之主觀認識。
二、綜上所述，上訴人即被告上開販賣禁藥、猥褻物品之主觀認
    識與客觀行為，既堪認定，其販賣禁藥、猥褻物品之犯行，
    即堪認定。
參、上訴人即被告被訴毒品危害防治條例部分：
    查扣案之其中6 瓶藥水經公訴人及原審分別送往行政院衛生
    署藥物食品檢驗局及行政院衛生署管制藥品管理局檢驗，固
    均檢出 Methamphetamine（即甲基安非他命）成分，分別有
    各該局89.10.24 藥檢壹字第8914392號檢驗成績書、94年10
    月13日管檢字第0940009488號檢驗成績書附卷足憑（參偵查
    卷第71頁、原審卷(二)第5 頁），惟訊據上訴人即被告矢口否
    認有毒品之認識或販買毒品之犯意云云，且查：
 (一).上訴人即被告并無毒品危害防治條例之犯罪前科，此有本院
    被告全案紀錄表在卷可稽，不足證明其對於安非他命有所認
    識。
 (二).遍觀本件扣案或情趣禮品公司產品列表中之藥品或猥褻物品
    ，核其類型，不外乎在於增強性功能或增加性樂趣一端而已
    ，至於含有第二級毒品甲基安非他命之成分「超強速必脫」
    藥水，僅屬唯一例外，故難認上訴人即被告對此偶發之例外
    具有主觀之認識。
 (三).綜上，上訴人即被告所為其無毒品之認識或販買毒品犯意之
    辯解，堪予採信。公訴人認上訴人即被告又犯販買第二級毒
    品罪，殊有誤解，惟上訴人即被告此部份被訴犯罪與販賣禁
    藥、猥褻物品、變造、行使變造國民身分證及偽造、行使偽
    造私文書等部分犯行具有裁判上一罪之關係，詳如後敘，故
    不另為無罪之諭知。
肆、核上訴人即被告所為，係犯藥事法販賣禁藥罪、刑法第 235
    條第1項之販賣猥褻物品罪、刑法第216條、第212條、第210
    條之行使變造特種文書罪、行使偽造私文書罪。上訴人即被
    告以一行為同時販賣禁藥及販賣猥褻物品，為想像競合犯，
    應從一重之販賣禁藥罪處斷；上訴人即被告變造身分證後復
    持以行使，其偽造「陳中台」、「林金定」署押乃偽造私文
    書之階段行為，偽造私文書後行使，其變造、偽造之低度行
    為及偽造署押，均應為行使之高度行為所吸收，皆不另論罪
    。
    上訴人即被告行為後藥事法第83條販賣禁藥罪於93年4 月21
    日、95年5月31日兩度修正，93年4 月21日修正前第83條第1
    項規定：「明知為偽藥或禁藥，而販賣、供應、調劑、運送
    、寄藏、牙保、轉讓或意圖販賣而陳列者，處五年以下有期
    徒刑，得併科新台幣十萬元以下罰金。」，93年4 月21日同
    條第1項第2項修正為：「明知為偽藥或禁藥，而販賣、供應
    、調劑、運送、寄藏、牙保、轉讓或意圖販賣而陳列者，處
    七年以下有期徒刑，得併科新臺幣五百萬元以下罰金。以犯
    前項之罪為常業者，處二年以上十年以下有期徒刑，得併科
    新臺幣二千五百萬元以下罰金。」，95年5月31日同條第1項
    又修正：「明知為偽藥或禁藥，而販賣、供應、調劑、運送
    、寄藏、牙保、轉讓或意圖販賣而陳列者，處七年以下有期
    徒刑，得併科新臺幣五百萬元以下罰金。」，茲比較行為時
    、裁判時以及中間時法律，以93年4 月21日修正前第83條第
    1項之行為時法罪有利於上訴人即被告，故應以93年4月21日
    修正前第83條第1項論罪處刑。
    又罰金罰鍰提高標準條例於95年05月17日修正，原第2 條所
    規定：「依刑法第四十一條易科罰金或第四十二條第二項易
    服勞役者，均就其原定數額提高為一百倍折算一日；法律所
    定罰金數額未依本條例提高倍數，或其處罰法條無罰金刑之
    規定者，亦同。」業已刪除，回歸適用94年2月2日修正之刑
    法第42條第3 項規定：「易服勞役以新臺幣一千元、二千元
    或三千元折算一日。但勞役期限不得逾一年。」，其結果，
    較有利於上訴人即被告，易服勞役之折算標準自應適用94年
    2月2日修正之刑法第42條第3項，併此敘明。
    再上訴人即被告行為後，刑法第55條關於牽連犯及第56條連
    續犯之規定，均於94年1月7日修正公布刪除，並於95年7 月
    1 日施行，上訴人即被告多次販賣禁藥、多次販賣猥褻物品
    及多次行使變造身分證行使偽造私文書、詐欺取財犯行均時
    間緊接、方法相近，各觸犯係構成犯罪要件相同之罪名，顯
    均係基於概括犯意，然因行為後新法業已刪除連續犯之規定
    ，此刪除雖非犯罪構成要件之變更，但顯已影響行為人刑罰
    之法律效果，自屬法律有變更，依新法第2條第1項規定，比
    較新、舊法結果，仍應適用較有利於被告之行為時法律即舊
    法論以連續犯（最高法院95年第8次刑事庭會議決議參照）
    。
    上訴人即被告所犯販賣禁藥、行使變造特種文書、行使偽造
    私文書等罪間，具有方法結果之牽連犯關係，依修正前即行
    為時之規定，應從一重之販賣禁藥罪處斷；依修正後之刑法
    既已刪除牽連犯之規定，則所犯上述各罪應依數罪併罰之規
    定分論併罰。比較新舊法之規定，修正後之規定並非較有利
    於被告，依刑法第2條第1項之規定，應適用行為時之法律，
    即適用修正前刑法第55條牽連犯之規定，從一重之販賣禁藥
    罪處斷。又上訴人即被告與甲○○（通緝中）基於販賣禁藥
    之犯意聯絡、行為分擔，應論以共同正犯。
伍、原審予以論科，固非無見。惟原判決疏於審就上訴人即被告
    有無毒品之認識或販買毒品之主觀犯意，僅以所販賣之「超
    強速必脫」含有甲基安非他命成分，即認上訴人即被告犯販
    賣毒品罪，有所為誤。上訴人即被告否認販賣禁藥，固不足
    取，然原判決既有違誤，即屬不可維持，本院自應將原判決
    撤銷改判。
陸、茲審酌上訴人即被告所犯本案之情節，核其事先變造他人身
    分證、租賃房屋使用，係出於規劃性之犯罪，而所販賣之禁
    藥及販賣猥褻物品琳瑯滿目，又運用網站販賣，廣為行銷，
    情節甚屬重大，不宜輕縱，爰處以如主文所示之刑。
    台灣大哥大股份有限公司0000000000號行動電話申請書上偽
    造之「林金定」署押應依刑法第219條沒收；又扣案之Xenic
    al（讓你酷）藥品8 盒、「超強速必脫」藥水（即西班牙金
    蒼蠅）6 瓶、扣案遭變造之「陳中台」、「林金定」身分證
    各1枚（含其上所貼被告照片各1幀）變造林金定身分證影本
    1張以「陳中台」名義承租房屋之房屋租賃契約書1本及未扣
    案之另1本同租約上偽造「陳中台」署押、儲金簿7本、記事
    本4 本，均係被告所有，供其犯罪所用之物，業據其供明在
    卷，爰依刑法第38條第1項第2款規定宣告沒收之（上開另 1
    本未扣案租約上偽造陳中台署押，依刑法第219 條沒收）；
    至扣案之張蔡麗美身分證正本1枚及影本7張、陳芬玉身分證
    及印章各1枚、張庭瑋駕照1枚、陳膺生身分證影本2 枚、儲
    金簿2本、陳芬玉呼叫器申請單1張，Viagra（威而剛）尚乏
    證據證明供前揭犯罪之用，又非違禁物，爰不為沒收之諭知
    。
據上論斷，應依刑事訴訟法第369條第1項前段、第364條、第299
條第1項前段，93年4月21日修正前藥事法第83條第1項，刑法第2
條第1項前段、第42條第3項、第11條前段、第210條、第212條、
第216條、第235條第1項、第38條第1項第2 款，修正前刑法第55
條、第56條，判決如主文。
本案經檢察官吳慧蘭到庭執行職務。
中　　華　　民　　國　　96　　年　　5 　　月　　9 　　日
                　刑事第五庭　審判長法　官　吳　敦
                                　　法　官　張傳栗
                                　　法　官　陳祐治
以上正本證明與原本無異。
如不服本判決，應於收受送達後十日內向本院提出上訴書狀，其
未敘述上訴之理由者並得於提起上訴後十日內向本院補提理由書
（均須按他造當事人之人數附繕本）。
                                　　書記官　蔡慧娟
中　　華　　民　　國　　96　　年　　5 　　月　　9 　　日
附表一
 ┌───┬───────────┬───────┬───────┐
 │編號  │       物品名稱       │    數量      │備註          │
 ├───┼───────────┼───────┼───────┤
 │      │被告乙○○使用門號0935│              │90年偵字第3332│
 │1     │262876之臺灣大哥大行動│              │號第45至47頁（│
 │      │電話                  │              │繳款收據聯）  │
 ├───┼───────────┼───────┼───────┤
 │      │臺灣大哥大股份有限公司│1紙           │90年偵字第3332│
 │2     │門號0000000000號行動電│              │號第52頁      │
 │      │話用戶資料            │              │              │
 │      │                      │              │              │
 ├───┼───────────┼───────┼───────┤
 │3     │記事本                │4本           │贓證物品清單  │
 │      │                      │              │（90年偵字第3 │
 │      │                      │              │332號第122至  │
 │      │                      │              │125頁）       │
 │      │                      │              │              │
 ├───┼───────────┼───────┼───────┤
 │4     │儲金簿                │7本           │贓證物品清單  │
 │      │                      │              │（90年偵字第33│
 │      │                      │              │32號第122至125│
 │      │                      │              │頁）          │
 ├───┼───────────┼───────┼───────┤
 │      │景瑞情趣禮品公司經營產│1張           │90年偵字第3332│
 │5     │品介紹單              │              │號第49頁      │
 │      │                      │              │              │
 ├───┼───────────┼───────┼───────┤
 │6     │被告乙○○所有臺灣中小│1本           │贓證物品清單  │
 │      │企業銀行龍潭分行署名蔡│              │（90年偵字第33│
 │      │進德帳號00000000000存 │              │32號第122至125│
 │      │摺                    │              │頁）          │
 │      │                      │              │              │
 ├───┼───────────┼───────┼───────┤
 │7     │估價單、各月份帳冊及相│各1份         │90年偵字第3332│
 │      │關連絡電話            │              │號第41至44頁  │
 ├───┼───────────┼───────┼───────┤
 │8     │門號0000000000號89年3 │各1份         │90年偵字第3332│
 │      │月至8月之繳款收據聯（ │              │號第45至47頁  │
 │      │判決書誤載5月至9月）  │              │              │
 ├───┼───────────┼───────┼───────┤
 │9     │郵政國內匯款執據      │1份           │90年偵字第3332│
 │      │                      │              │號第48頁      │
 ├───┼───────────┼───────┼───────┤
 │10    │台北國際商業銀行匯款回│1張           │90年偵字第3332│
 │      │條聯                  │              │號第50頁      │
 ├───┼───────────┼───────┼───────┤
 │11    │台灣中小企業銀行申請書│1張           │90年偵字第3332│
 │      │                      │              │號第51頁      │
 ├───┼───────────┼───────┼───────┤
 │12    │快遞公司送貨單（甲○○│5張           │90年偵字第3332│
 │      │偽稱黃建霖之送單）    │              │號第28至30頁  │
 │      │                      │              │              │
 ├───┼───────────┼───────┼───────┤
 │13    │「超強速必脫」藥水（俗│6瓶、2瓶      │被告甲○○提供│
 │      │稱西班牙金蒼蠅）、「超│              │              │
 │      │強速必倒」藥片        │              │              │
 │      │                      │              │              │
 ├───┼───────────┼───────┼───────┤
 │14    │Xenical（讓你酷）藥品 │8盒           │贓證物品清單  │
 │      │                      │              │（90年偵字第33│
 │      │                      │              │32號第122至125│
 │      │                      │              │頁）          │
 ├───┼───────────┼───────┼───────┤
 │15    │Viagra（威而剛）藥品  │1盒           │贓證物品清單  │
 │      │                      │              │（90年偵字第33│
 │      │                      │              │32號第122至125│
 │      │                      │              │頁）          │
 ├───┼───────────┼───────┼───────┤
 │16    │GreenGallant（綠騎士）│1盒           │贓證物品清單  │
 │      │藥品                  │              │（90年偵字第33│
 │      │                      │              │32號第122至125│
 │      │                      │              │頁）          │
 ├───┼───────────┼───────┼───────┤
 │17    │不明藥品              │1袋           │贓證物品清單  │
 │      │                      │              │（90年偵字第33│
 │      │                      │              │32號第122至125│
 │      │                      │              │頁）          │
 ├───┼───────────┼───────┼───────┤
 │18    │被告甲○○在跳蚤市場週│1張           │90年偵字第3332│
 │      │刊雜誌刊登之廣告      │              │號第31至32頁  │
 │      │                      │              │              │
 ├───┼───────────┼───────┼───────┤
 │19    │網址為http：//reins.  │1份           │90年偵字第3332│
 │      │cjb.net之「F族最愛」  │              │號第18至27頁  │
 │      │網站之網頁列印文件    │              │              │
 │      │                      │              │              │
 ├───┼───────────┼───────┼───────┤
 │20    │行政院衛生署藥物食品  │1份           │90年偵字第3332│
 │      │檢驗局藥檢壹字第891439│              │號第71至73頁  │
 │      │2號檢體檢驗成績書影本 │              │              │
 ├───┼───────────┼───────┼───────┤
 │21    │行政院衛生署藥品管理局│1紙           │原審卷二第5頁 │
 │      │管檢字第0940009488號檢│              │              │
 │      │體成績書              │              │              │
 │      │                      │              │              │
 │      │                      │              │              │
 └───┴───────────┴───────┴───────┘
附表二
 ┌───┬───────────┬───────┬───────┐
 │編號  │       物品名稱       │     數量     │     備註     │
 ├───┼───────────┼───────┼───────┤
 │1     │張庭瑋駕照            │1枚           │90年偵字第3332│
 │      │                      │              │號第11至12頁（│
 │      │                      │              │搜索扣押筆錄）│
 ├───┼───────────┼───────┼───────┤
 │      │陳膺生身分證影本、儲金│2枚、2本      │同上          │
 │2     │簿、記事本            │              │              │
 ├───┼───────────┼───────┼───────┤
 │      │陳芬玉身分證正本及印章│各1枚、1張    │同上          │
 │3     │陳芬玉呼叫器申請單    │              │              │
 │      │                      │              │              │
 ├───┼───────────┼───────┼───────┤
 │4     │偽造陳中台署押之房屋契│1本           │同上          │
 │      │約書                  │              │              │
 ├───┼───────────┼───────┼───────┤
 │5     │張蔡麗美身分證正及影本│1只           │同上          │
 ├───┼───────────┼───────┼───────┤
 │6     │變造之「陳中台」身分證│1枚           │同上          │
 │      │                      │              │              │
 ├───┼───────────┼───────┼───────┤
 │7     │變造之「林金定」身分證│1枚           │同上          │
 │      │影本                  │              │              │
 ├───┼───────────┼───────┼───────┤
 │8     │偽造「林金定」署押之臺│原審誤載已扣案│（未扣案）    │
 │      │灣大哥大股份有限公司行│              │              │
 │      │動電話門號申請書      │              │              │
 │      │                      │              │              │
 └───┴───────────┴───────┴───────┘
附表三
 ┌───┬───────────┬───────┬───────┐
 │編號  │       物品名稱       │     數量     │備註（所有人）│
 ├───┼───────────┼───────┼───────┤
 │1     │被告陳金振工廠查得之假│3支           │陳金振        │
 │      │陽具                  │              │              │
 ├───┼───────────┼───────┼───────┤
 │2     │不明藥品              │1瓶           │陳金振        │
 ├───┼───────────┼───────┼───────┤
 │3     │不明藥物              │5箱           │陳金振        │
 ├───┼───────────┼───────┼───────┤
 │4     │標籤                  │1箱           │陳金振        │
 ├───┼───────────┼───────┼───────┤
 │5     │磅秤                  │3個           │陳金振        │
 ├───┼───────────┼───────┼───────┤
 │6     │訂單                  │1袋           │陳金振        │
 ├───┼───────────┼───────┼───────┤
 │7     │容器                  │10個          │陳金振        │
 ├───┼───────────┼───────┼───────┤
 │8     │帳冊                  │1本           │陳金振        │
 └───┴───────────┴───────┴───────┘
附錄：本案論罪科刑法條全文
中華民國刑法第210條
偽造、變造私文書，足以生損害於公眾或他人者，處5年以下有
期徒刑。
中華民國刑法第212條
偽造、變造護照、旅券、免許證、特許證及關於品行、能力服務
或其他相類之證書、介紹書，足以生損害於公眾或他人者，處1
年以下有期徒刑、拘役或300元以下罰金。
中華民國刑法第216條
行使第210條至第215條之文書者，依偽造、變造文書或登載不實
事項或使登載不實事項之規定處斷。
中華民國刑法第235條
散布、播送或販賣猥褻之文字、圖畫、聲音、影像或其他物品，
或公然陳列，或以他法供人觀覽、聽聞者，處貳年以下有期徒刑
、拘役或科或併科3萬元以下罰金。
意圖散布、播送、販賣而製造、持有前項文字、圖畫、聲音、影
像及其附著物或其他物品者，亦同。
前二項之文字、圖畫、聲音或影像之附著物及物品，不問屬於犯
人與否，沒收之。
現行藥事法
第   83    條 明知為偽藥或禁藥，而販賣、供應、調劑、運送
、寄藏、牙保、轉讓或意圖販賣而陳列者，處七年以下有期徒刑
，得併科新臺幣五百萬元以下罰金。
犯前項之罪，因而致人於死者，處七年以上有期徒刑，致重傷者
，處三年以上十二年以下有期徒刑。
因過失犯第一項之罪者，處二年以下有期徒刑、拘役或科新臺幣
三十萬元以下罰金。
第一項之未遂犯罰之。
九十三年四月二十一日修正前藥事法
第   83     條 明知為偽藥或禁藥，而販賣、供應、調劑、運送
、寄藏、牙保、轉讓或意圖販賣而陳列者，處五年以下有期徒刑
，得併科新台幣十萬元以下罰金。
犯前項之罪，因而致人於死者，處七年以上有期徒刑，致重傷者
，處一年
以上七年以下有期徒刑。
因過失犯第一項之罪者，處一年以下有期徒刑、拘役或新台幣十
萬元以下
罰金。
第一項之未遂犯罰之。
九十三年四月二十一日修正公布藥事法
第83條明知為偽藥或禁藥，而販賣、供應、調劑、運送、寄藏、
牙保、轉讓或意圖販賣而陳列者，處七年以下有期徒刑，得併科
新臺幣五百萬元以下罰金。
以犯前項之罪為常業者，處二年以上十年以下有期徒刑，得併科
新臺幣二千五百萬元以下罰金。
犯前二項之罪，因而致人於死者，處七年以上有期徒刑，致重傷
者，處三年以上十二年以下有期徒刑。
因過失犯第一項之罪者，處二年以下有期徒刑、拘役或科新臺幣
三十萬元以下罰金。
第一項及第二項之未遂犯罰之。